【裁判字號】    88,自,602
【裁判日期】    890518
【裁判案由】    竊佔
【裁判全文】
臺灣高雄地方法院刑事判決                          八十八年度自字第六二號
    自訴人  丙○○
    自  訴  陳嘉銘律師
    代理人
    被  告  甲  ○
右列被告因詐欺等案件，經自訴人提起自訴，暨檢察官依刑事訴訟法第三百二十三條
第二項移送併辦（八十八年偵字第二三二七二號、八十八年偵字第二三一三二號），
乙○判決如左：
    主  文
甲○意圖為自己不法之利益，而竊佔他人之不動產，處拘役貳拾日，緩刑貳年。
    事  實
一、甲○無何前科紀錄。
二、甲○之祖父所有之高雄市○○路三十八號建物，前經高雄市政府辦理徵收完畢，
    並於民國八十七年間拆除。詎甲○雖明知上開建物原所座落之高雄市○○區○○
    段○七六五地號土地係他人所有之不動產，竟意圖為自己不法之利益，基於竊佔
    之故意，僱請不知情之黃帶良及另三位不詳姓名之成年男子，自八十八年八月二
    十八日起，在軍校路三十八號之原址，即上開土地內如附圖所示Ｂ之部分（七平
    方公尺），整地加填水泥鋪設地基加蓋樓房，而竊佔蕭秀娥、丙○○、周紫緞所
    共有之上開不動產。嗣於同（八）月二十九日經丙○○勸阻無效，仍續施工，迨
    至八十八年八月三十日始停工。
三、案經丙○○提起自訴。
    理  由
一、訊據被告甲○於乙○調查、審理時，固坦承僱工於右揭時、地興建房屋，惟矢口
    否認犯罪，辯稱：伊之祖父王硯卿於五十七年間即購得高雄市○○路三十八號建
    物，並繳交土地之租金予海軍第一軍區司令部，七十三年間，再由其父王錫銘合
    法繼承，嗣於八十六年十月間，始因拓寬道路而遭徵收折除，惟尚殘存留有小部
    分之屋牆，之後卻遭不詳姓名之人破壞，故伊已在該地住了三十餘年云云。然查
    ：右揭事實，業據自訴人丙○○指訴在卷，復有高雄市政府地政處楠梓地政事所
    土地複丈成果圖、現場照片、土地登記簿謄本在卷可佐。其次，高雄市○○路三
    十八號建物，既經高雄市政府辦理徵收完畢，並於八十七年間拆除，此經被告自
    承，並有照片可稽；而被告復自承在八十八年間並無租賃或地上權等得合法使用
    系爭土地之權源，其自無權再使用系爭土地，被告上開辯詞，委無足採。綜上所
    述，事證明確，被告犯行堪予認定。
二、核被告甲○所為，係犯刑法第三百二十條第二項之竊佔罪，又被告利用不知情之
    黃帶良等工人施工，為間接正犯。爰審酌被告並無任何前科紀錄，有台灣高雄地
    方法院檢察署刑案資料查註紀錄表在卷可佐，品性尚稱良好，及犯罪之手段、目
    的、所生危害、犯罪後之態度及其他一切情狀，量處如主文所示之刑。又被告前
    未曾受有期徒刑以上刑之宣告，其因一時失慮，偶罹刑典，經此刑之宣告後，應
    知警惕而無再犯之虞，乙○因認暫不執行其刑為當，予以宣告緩刑二年，用啟自
    新。
三、本案辯論終結後，被告甲○業已與自訴人達成和解，此有自訴人八十九年五月十
    七日陳報狀一紙附卷可佐，併此敘明。
據上論斷，應依刑事訴訟法第二百九十九條第一項前段、第三百四十三條，刑法第三
百二十條第二項、第七十四條第一款，罰金罰鍰提高標準條例第一條前段，判決如主
文。
中      華      民      國    八十九    年      五      月      十八    日
                                  臺灣高雄地方法院刑事第六庭
                                      法  官洪碩垣
右正本證明與原本無異。
如不服本判決，應於判決送達後十日內，向乙○提出上訴狀。
                                      書記官  高惠珠
中      華      民      國    八十九    年      五      月      二十三  日
附錄本案論罪科刑法條全文
刑法第三百二十條
意圖為自己或第三人不法之所有，而竊取他人之動產者，為竊盜罪，處五年以下有期
徒刑、拘役或五百元以下罰金。
意圖為自己或第三人不法之利益，而竊佔他人之不動產者，依前項之規定處斷。
前二項之未遂犯罰之。


司法院資訊處製作；財團法人民間司法改革基金會備份。
